# 请教陈版，募集资金支付研发项目人员工资

提问人：xiaoxi0410 时间：2020-02-12 23:16:53
请教陈版，招股书中明确募集资金中部分资金用于研发中心建设的募投项目，可用于研发经费投入，研发经费投入包含研发人员薪酬。
公司将募集资金用于支付研发人员工资，但是该部分研发人员工资账面并未资本化。
根据证监会《再融资业务若干问题解答》的通知，“募集资金用于支付人员工资、货款、铺底流动资金等非资本性支出的，视同补充流动资金。募集资金用于支付收购尾款的，视同补充流动资金。资本化阶段的研发支出不计入补充流动资金。”
问题：该募集资金支付研发人员工资是否属于补充流动资金？公司将募集资金支付研发人员工资合规吗？若研发人员工资费用化，是否符合规定？

回答人：chenyiwei
按照上述监管口径，募集资金用于支付费用化的研发支出，应视同补充流动资金，这部分金额应在招股书中明确列明，不能笼统表述为所有募集资金均用于研发中心建设项目。